【裁判字號】    97,訴,1728
【裁判日期】    971218
【裁判案由】    毒品危害防制條例
【裁判全文】
臺灣基隆地方法院刑事判決              97年度訴字第1728號
公  訴  人  臺灣基隆地方法院檢察署檢察官
被      告  甲○○
上列被告因違反毒品危害防制條例案件，經檢察官提起公訴（97
年度毒偵字第2369號、第2396號），被告就被訴事實為有罪之陳
述，本院合議庭裁定由受命法官獨任進行簡式審判程序審理，茲
判決如下：
    主  文
甲○○施用第一級毒品，累犯，處有期徒刑捌月。又施用第一級
毒品，累犯，處有期徒刑捌月，扣案之第一級毒品海洛因壹小包
（淨重零點壹壹捌公克、驗餘淨重零點壹壹貳柒公克）沒收銷燬
之；注射針筒壹支，沒收之。應執行有期徒刑壹年，扣案之第一
級毒品海洛因壹小包（淨重零點壹壹捌公克、驗餘淨重零點壹壹
貳柒公克）沒收銷燬之；注射針筒壹支，沒收之。
    事  實
一、甲○○前分別因施用毒品案件，先後2次經觀察、勒戒後，
    均認無繼續施用毒品之傾向，於民國90年5月25日、90年8月
    10日釋放出所，並由臺灣基隆地方法院檢察署檢察官分別以
    90年度毒偵字第823號、90年度毒偵字第1199號為不起訴處
    分確定。復因施用第一級毒品案件，經本院於93年4月30日
    ，以93年度訴字第224號判處有期徒刑7月確定。再因施用第
    一級毒品案件，本院於95年6月29日，以95年度易字第236號
    判處有期徒刑8月確定（下稱甲罪）。又因施用第一級毒品
    案件，經本院於95年12月18日，以95年度訴字第758號判處
    有期徒刑9月，嗣經裁定減刑為有期徒刑4月又15日確定（下
    稱乙罪）。甲乙2罪接續執行，已於96年9月11日縮刑期滿執
    行完畢。
二、詎其猶不思悔改戒除毒癮，復分別基於施用第一級毒品之犯
    意，各於（一）97年8月18日19時許，在基隆市○○區○○
    路311之21號住處內，以針筒注射方式施用第一級毒品海洛
    因。嗣於97年8月20日22時50分許，在基隆市○○區○○路
    176號前因行跡可疑為警查獲，並採尿送驗，有毒品嗎啡類
    之陽性反應。（二）97年9月10日上午10時許，在基隆市○
    ○區○○路311之21號住處廁所內，以針筒注射方式施用第
    一級毒品海洛因。嗣於97年9月11日上午8時20分許，在基隆
    市○○區○○路114號前，因行跡可疑為警當場扣得海洛因1
    小包（淨重0.118公克，取樣0.0053公克，餘重0.1127公克
    ）及注射針筒1支，並採尿送驗，有毒品嗎啡類之陽性反應
    ；因而分別查悉上情。
三、案經基隆市警察局第二、四分局分別報告臺灣基隆地方法院
    檢察署檢察官偵查提起公訴。
    理由
壹、程序事項：
    查本件被告甲○○所犯為毒品危害防制條例第10條第1項之
    施用第一級毒品罪，非死刑、無期徒刑、最輕本刑為3年以
    上有期徒刑之罪，或高等法院管轄第一審之案件，被告於本
    院準備程序中，就被訴事實為有罪之陳述，經告以簡式審判
    程序之旨，並聽取檢察官、被告之意見後，本院合議庭已依
    刑事訴訟法第273條之1第1項之規定，裁定由受命法官獨任
    進行簡式審判程序，是本件之證據調查依刑事訴訟法第273
    條之2規定，不受同法第159條第1項、第161條之2、第161條
    之3、第163條之1及第164條至第170條規定之限制，合先敘
    明。
貳、實體事項：
一、上揭事實，業據被告於警詢、檢察官偵查及本院審理時供承
    不諱，且被告查獲後分別於97年8月23日18時30分、97年9月
    11日8時55分許為警採集其親自排放之尿液，送請臺灣尖端
    先進生技醫藥股份有限公司，以氣相層析質譜儀分析法確認
    檢驗結果，均呈嗎啡之陽性反應，此有該公司分別於97年9
    月5日、97年9月19日所出具之濫用藥物尿液檢驗報告2份在
    卷可稽。又本案查獲被告持有之第一級毒品海洛因1包（淨
    重0.118公克，詳如97年度毒偵字第2396號卷第36頁之鑑定
    書）、注射針筒1支可佐。足認被告前開自白與事實相符，
    可以採信。被告前因施用毒品案件，經觀察勒戒處所觀察、
    勒戒後，認無繼續施用毒品之傾向，於民國90年8月10日觀
    察勒戒釋放出所，又於93年、95年間施用毒品判處徒刑，5
    年內再犯本案之施用第一級毒品海洛因罪，罪證明確，犯行
    洵堪認定，自應依法論科。
二、論罪科刑：
(一)、查海洛因係毒品危害防制條例第2條第2項第1款所定之第一
    級毒品，被告予以施用，核其所為，係犯毒品危害防制條例
    第10條第1項之施用第一級毒品罪。被告各次持有第一級毒
    品以供其各次施用，其持有之低度行為應為其施用之高度行
    為所吸收，均不另論罪。又被告先後施用毒品之行為，均係
    為滿足各該次之毒癮，於滿足毒癮後，該次行為即已完成，
    是各次均為各自獨立之行為，各具獨立性，其前後次施用毒
    品行為間，自無密切不可分之關係，各自獨立構成一個施用
    毒品罪責，應予分論併罰。被告前曾受如事實欄所載有期徒
    刑之執行，此有臺灣高等法院被告前案紀錄表附卷可考，其
    於有期徒刑執行完畢後5年以內，故意再犯本件最重本刑為
    有期徒刑以上之刑之罪，為累犯，應分別依刑法第47條第1
    項加重其刑。爰審酌被告犯罪之動機、吸食頻率、曾有施用
    毒品之前科仍不知戒除，惟犯罪後坦承犯行，且所犯之施用
    毒品犯行乃戕害自己身心健康，並未危及他人等一切情狀，
    分別量處如主文所示之刑，並定其應執行刑，以示懲儆。
(二)、扣案第一級毒品海洛因1包（淨重0.118公克，取樣0.0053公
    克，餘重0.1127 公克），因包裝與其上極微量之毒品均已
    合而為一，無從析離，應整體視為第一級毒品海洛因，併依
    毒品危害防制條例第18條第1項前段之規定，沒收銷毀之。
    扣案之注射針筒1支，經本院當庭勘驗，為一般市售之塑膠
    材質針筒，係供施用毒品之用，為被告所有，業據被告供承
    在卷，爰依刑法第38條第1項第2款、第3項，宣告沒收之。
三、據上論斷，應依刑事訴訟法第273條之1第1項、第299條第1
    項前段，毒品危害防制條例第10條第1項、第18條第1項前段
    ，刑法第11條、第47條第1項、第51條第5款、第38條第1項
    第2款、第3項，判決如主文。
本案經檢察官乙○○到庭執行職務。
中    華    民    國    97    年    12    月    18    日
                  刑事第二庭法  官  陳伯厚
以上正本證明與原本無異。
如不服本判決應於收受送達後10日內向本院提出上訴書狀，並應
敘述具體理由；其未敘述上訴理由者，應於上訴期間屆滿後20日
內向本院補提理由書 (均須按他造當事人之人數附繕本)「切勿
逕送上級法院」。
中    華    民    國    97    年    12    月    19    日
                            書記官  黃士元
附錄論罪法條：
毒品危害防制條例第10條施用第一級毒品者，處6月以上5年以下
有期徒刑。
施用第二級毒品者，處 3 年以下有期徒刑。


司法院資訊處製作；財團法人民間司法改革基金會備份。
